【裁判字號】    98,交聲,1588
【裁判日期】    980602
【裁判案由】    聲明異議
【裁判全文】
臺灣臺中地方法院交通事件裁定        98年度交聲字第1588號
原處分機關  交通部公路總局臺中區監理所
異  議  人
即受處分人  昱晏救護車股份有限公司
法定代理人  乙○○
上列異議人因違反道路交通管理處罰條例案件，對於交通部公路
總局臺中區監理所民國98年4 月2 日所為之裁決處分（原處分案
號：中監違字第裁60-ZBA110951號），聲明異議，本院裁定如下
：
    主  文
原處分撤銷。
昱晏救護車股份有限公司不罰。
    理  由
一、原處分意旨略以：異議人即受處分人昱晏救護車股份有限公
    司（下稱昱晏公司）所有車號3513-VS 號救護車於民國98年
    2 月1 日9 時6 分許，在國道1 號高速公路北上105.165 公
    里處，因「速限100 公里，經雷達（射）測定行速為124 公
    里，超速24公里」違規，經內政部警政署國道公路警察局第
    二警察隊楊梅分隊依道路交通管理處罰條例第33條第1 項第
    1 款舉發。原處分機關於98年4 月2 日以中監違字第裁60-Z
    BA110951號裁處罰鍰新臺幣（下同）3,500 元，並記違規點
    數1 點云云。
二、聲明異議意旨略以：異議人所有車號3513-VS 號救護車，於
    上揭時、地，載送患者轉診至臺北振興醫院，為爭取病患就
    診黃金時間而超速，實情非得已。為此，聲請撤銷原處分，
    改裁定異議人不罰等語。
三、按汽車行駛於高速公路、快速公路或設站管制之道路，不遵
    使用限制、禁止、行車管制及管理事項之管制規則而有行車
    速度超過規定之最高速限或或低於規定之最低速限者，處汽
    車駕駛人新臺幣3,000 元以上6,000 元以下罰鍰。又汽車駕
    駛人有第33條第1 項之情形者，除依原條款處罰鍰外，並記
    違規點數1 點，道路交通管理處罰條例第33條第1 項第1 款
    、第63條第1 項第1 款分別定有明文。次按汽車行駛高速公
    路及快速公路，應依速限標誌指示。但遇有濃霧、濃煙、強
    風、大雨或其他特殊狀況，致能見度甚低時，其時速應低於
    40公里或暫停路肩，並顯示危險警告燈。在高速公路及快速
    公路上執行任務之救護車、消防車、警備車、工程車及救濟
    車，其行車速率不受前項規定之限制。但應依規定裝置明顯
    警示標識，高速公路及快速公路交通管制規則第5 條亦有明
    定。
四、經查：
  (一)異議人所有車號3513-VS 號救護車於98年2 月1 日9 時6 分
    許，在國道1 號高速公路北上105.165 公里處，因「速限10
    0 公里，經雷達（射）測定行速為124 公里，超速24公里」
    違規，經內政部警政署國道公路警察局第二警察隊楊梅分隊
    依道路交通管理處罰條例第33條第1 項第1 款違規事由，予
    以開單告發。原處分機關於98年4 月2 日，以異議人有「汽
    車行駛高速公路速度超過規定最高速限（20公里以上未滿40
    公里）」違規事由，予以處罰鍰3,500 元，並記違規點數1
    點等情，為異議人所不爭執，並有舉發違反道路交通管理事
    件通知單影本1 紙在卷可稽。是異議人於上揭時、地，確有
    裁決書所載之事實，堪信屬實。
  (二)異議人所有車號3513-VS 號救護車於98年2 月1 日8 時46分
    許起，至同日9 時55分許止，係執行病患郭國光自行政院衛
    生署苗栗醫院（下稱署立苗栗醫院）轉診至臺北市振興復健
    醫學中心附設醫院（下稱振興醫院）之運送病患任務，業經
    車號3513-VS 號救護車駕駛甲○○到庭證述屬實，並有昱晏
    公司出勤‧救護記錄表及署立苗栗醫院98年5 月15日苗醫歷
    字第0980003378號函附之病患轉診單附卷可稽，可知病患郭
    國光確於上揭時、地因患病而須轉診至振興醫院甚明，再佐
    以上開出勤‧救護記錄表所載，病患郭國光發燒持續已4 天
    ，且運送途中仍須施以「鼻管4L/Min」方式照護，益徵異議
    人所運送病患郭國光係屬患者無疑。故異議人所有之救護車
    於被舉發違規當時既係運送病患至振興醫院，係屬執行緊急
    任務無疑，是依上開高速公路及快速公路交通管制規則第5
    條規定，異議人所有之救護車於違規當時執行緊急任務，自
    不受行車速度之限制。
五、綜上所述，原處分機關以異議人所有救護車上開行為，依道
    路交通管理處罰條例第33條第1 項第1 款規定，裁處異議人
    罰鍰3,500 元，並記違規點數1 點之處分為不當，異議人之
    異議為有理由，自應由本院將原處分撤銷，並為如主文第2
    項對異議人為不罰之諭知，以資適法。
據上論斷，應依道路交通管理處罰條例第87條，道路交通案件處
理辦法第20條前段，裁定如主文。
中    華    民    國    98    年    6     月    2     日
                  交通法庭      法  官  柯志民
上正本證明與原本無異。
如不服本裁定應於送達後五日內向本院提出抗告狀。
                                書記官  賴亮蓉
中    華    民    國    98    年    6     月    2     日


司法院資訊處製作；財團法人民間司法改革基金會備份。
